臺灣基隆地方法院民事裁定　　　　　　100年度消債抗字第4號
抗　告　人　韓承軒原名韓新亞.
即　債務人
上列抗告人因更生事件對於中華民國100年2月23日本院100年度
消債清字第6號裁定提起抗告，本院合議庭裁定如下：
    主  文
抗告駁回。
抗告費用由抗告人負擔。
    理  由
一、按更生方案未依消費者債務清理條例(下稱消債條例)第59條
    、第60條規定可決時，除有該條例第64條規定之情形外，法
    院應以裁定開始清算程序；法院開始清算程序之裁定，應載
    明其年、月、日、時，並即時發生效力。前項裁定，不得抗
    告；債務人之財產不敷清償清算程序之費用時，法院應裁定
    開始清算程序，並同時終止清算程序，消債條例第61條、第
    83條第1、2項、第85條第1項分別定有明文。申言之，債務
    人所提之更生方案，除法院得依消債條例第64條第1項規定
    ，認債務人有固定收入且更生方案之條件公允，得不經債權
    人會議可決，逕裁定認可更生方案外，若更生方案未經債權
    人會議可決或視為債權人會議可決時，依消債條例第61條規
    定，法院「應」以裁定開始清算程序。
二、抗告意旨略以：原裁定謂抗告人於民國98年10月12日所提出
    之財產及收入報告書中「更生方案履行期間收入狀況」欄，
    係記載抗告人從事「個案翻譯工作」、每月收入為「34,000
    元」，與事實不符。惟抗告人原先任職於福容大飯店之工作
    為1年1聘，該勞務契約於99年5月屆滿，如未受續聘抗告人
    僅能回復個案翻譯工作，是抗告人所為之陳報當與事實相符
    ；又抗告人現因工作關係居住於台北市，依行政院公佈之99
    年最低生活費用新台幣（下同）14,614元以觀，抗告人所陳
    報每月15,000之必要支出應確僅能維持基本生活，原裁定認
    抗告人仍能維持過往慣常相對寬裕之生活，顯有誤會；再者
    ，抗告人雖陳報每月所負擔扶養母親之費用為5,000元，並
    非指母親每月開銷5,000元即已足夠，原審認定抗告人每月
    僅需負擔1,667元之扶養費，亦顯有誤解；抗告人願提出以
    每1個月為1期、還款金額為17,000元之方案，並將更生方案
    之還款期限延長為8年，總還款金額變更為1,632,000元，確
    已盡最大之誠意及努力，並聲明廢棄原裁定並回復更生程序
    等語。
三、經查，本件抗告人聲請更生事件，經本院98年度消債更字第
    35號裁定自98年8 月12日12時起開始更生程序，惟抗告人所
    提以一個月為一期，每期償還17,000元，共96期之更生方案
    ，未能依消債條例第59條、第60條規定經債權人會議可決，
    而經原法院依消債條例第61條之規定裁定開始清算程序等情
    ，業經本院核閱98年度消債更字第35號、98年度司執消債更
    字第48號、100年度消債清字第6號等件卷宗無訛；又該開始
    清算程序之裁定，依消費者債務清理條例第83條第2項之規
    定，乃屬不得抗告，是原法院所為開始清算程序之裁定，即
    屬不得抗告。至原審以債務人名下並無任何財產，堪認債務
    人之財產應不敷清償清算程序之費用，無進行清算程序、實
    行分配之實益為由，為同時終止清算程序之裁定，並無不當
    。抗告人執前詞就上開不得抗告部分指摘原裁定不當，聲明
    廢棄，顯不合法，應予駁回。
四、據上論結，本件抗告為不合法，依消費者債務清理條例第11
    條第2項、第15條，民事訴訟法第495條之1第1項、第444 條
    第1項前段、第95條、第78條，裁定如主文。
中    華    民    國    100   年    4     月    12    日
                  民事庭審判長法  官  蔡聰明
                              法  官  陳湘琳
                              法  官  徐世禎
本件不得再抗告。
中    華    民    國    100   年    4     月    12    日
                              書記官  陸清敏